臺灣高等法院高雄分院民事裁定　九十一年度家抗字第六九號
　　　抗　告　人　乙○○
　　　代　理　人　陳聰緯
右抗告人聲請就被繼承人甲○○之遺產，准予繼承事件，對於中華民國九十一年三月
二十六日台灣高雄地方法院九十一年度聲繼字第一九號所為裁定提起抗告，本院裁定
如左：
      主    文
抗告駁回。
抗告程序費用由抗告人負擔。
      理    由
一、抗告意旨略以：被繼承人甲○○於開放大陸探親時文件上所寫的「高勛」即是抗
    告人之父親袁高軒之又名，至於當時為何未提及其他親人，可能係因兩岸阻隔，
    分離五十年，而不知親人是否健在之故。另抗告人與被繼承人之相貌有百分之六
    、七十之相似，及被繼承人甲○○所立之遺願書中提及祖房（四華堂新屋）兄弟
    四人公共，可證被繼承人甲○○確有兄弟四人，請准予繼承云云，提起抗告。
二、經查，抗告人自述被繼承人甲○○有兄弟四人，被繼承人甲○○家中排行第三，
    大哥袁正修（一九０一年二月二十五日生）、二哥袁吉禪（一九０九年六月生）
    ，及排行第四之抗告人乙○○（一九二０年八月二十五日生），此有抗告人提出
    之親屬關係公證書附原審卷可稽（原審卷八頁）。惟查，被繼承人甲○○乃民前
    六年一月十五日生，此有被繼承人甲○○之戶籍謄本附原審卷可查（原審卷十七
    頁），亦即被繼承人甲○○為西元一九０五年一月十五日生，然甲○○若確為抗
    告人之三哥，為何被繼承人甲○○先於抗告人之二哥出生。是以，抗告人主張其
    為被繼承人甲○○之兄弟一事，顯不可採。再者，被繼承人甲○○前於八十二年
    四月二十六日赴大陸地區探親時，於台灣地區人民赴大陸地區登記表所記載之「
    被探人」袁佳光，「親屬關係」兄弟，與抗告人為「乙○○」名字有間，此亦有
    台灣地區人民赴大陸地區登記表可證（原審卷三二頁），益證抗告人應非被繼承
    人甲○○之兄弟。是抗告人以被繼承人甲○○可能因兩岸分隔五十年而不知有其
    他親人，以及另補提（2002）樓證字第一五三號公證書記載「甲○○的父親袁高
    軒，又名袁高勛」，補充說明其為被繼承人甲○○之兄弟一節，與上述資料所載
    不符，尚難為有利於抗告人之認定。從而，原審駁回抗告人之繼承聲請，並無違
    誤。抗告意旨指摘原裁定不當，求予廢棄，為無理由，應予駁回。
三、據上論結，本件抗告為無理由，依非訟事件法第八條第一項、第二十八條，民事
    訴訟法第四百九十二條第一項、第七十八條，裁定如主文。
中　　　華　　　民　　　國　　九十一　　年　　　八　　　月　　二十一　　日
                                      臺灣高等法院高雄分院民事第二庭
~B1審判長法官　簡色嬌
~B2　　　法官　林紀元
~B3　　　法官　曾錦昌
右為正本係照原本作成。
不得再抗告。
中　　　華　　　民　　　國　　九十一　　年　　　八　　　月　　二十二　　日
~B法院書記官　張文斌
